臺灣屏東地方法院刑事判決            100年度易字第365號
公  訴  人  臺灣屏東地方法院檢察署檢察官
被      告  王升裕
上列被告因違反毒品危害防制條例案件，經檢察官提起公訴（10
0 年度毒偵字第480 號），被告於準備程序中就被訴事實為有罪
之陳述，經本院告知簡式審判程序之旨，並聽取被告及公訴人之
意見後，合議庭裁定由受命法官獨任進行簡式審判程序，判決如
下：
    主  文
王升裕施用第二級毒品，累犯，處有期徒刑陸月，如易科罰金，
以新臺幣壹仟元折算壹日。
    事  實
一、王升裕前於民國94年間因施用毒品案件，經本院以94年度毒
    聲字第666 號裁定送勒戒處所觀察、勒戒後，因認無繼續施
    用毒品之傾向，於94年11月30日執行完畢釋放，並經臺灣屏
    東地方法院檢察署檢察官以94年度毒偵字第2696號為不起訴
    處分確定。又於98年間因施用毒品案件，經本院以98年度簡
    字第1499號判處有期徒刑3 月確定，於99年1 月11日易科罰
    金執行完畢。詎其明知甲基安非他命係毒品危害防制條例第
    2 條第2 項第2 款所定之第二級毒品，不得非法持有、施用
    ，竟基於施用第二級毒品甲基安非他命之犯意，於100 年1
    月8 日17時許，在其位於屏東縣潮州鎮○○路13號之住處內
    ，以將甲基安非他命置於玻璃管內燒烤後，吸食所產生煙霧
    之方式，施用第二級毒品甲基安非他命1 次。嗣於100 年1
    月9 日23時40分許，在位於屏東縣潮州鎮○○路129 號之「
    越南咖啡卡拉OK店」內，為警在該處實施臨檢時而查獲，復
    經徵得其同意後採尿送驗，檢出呈甲基安非他命陽性反應，
    始查悉上情。
二、案經屏東縣政府警察局潮州分局移送臺灣屏東地方法院檢察
    署檢察官偵查起訴。
    理  由
一、本件被告王升裕所犯係死刑、無期徒刑、最輕本刑為3 年以
    上有期徒刑以外之罪，其於本院準備程序中就前揭被訴事實
    為有罪之陳述，經本院告知簡式審判程序之旨，並聽取其與
    公訴人之意見後，本院認無不得或不宜改依簡式審判程序進
    行之處，爰依刑事訴訟法第273 條之1 第1 項、第284 條之
    1 規定，本院合議庭裁定由受命法官獨任依簡式審判程序審
    理，合先敘明。
二、上揭犯罪事實，業據被告王升裕於警詢及本院審理時均坦承
    不諱，而被告為警查獲時所採集之尿液檢體，經送請臺灣檢
    驗科技股份有限公司檢驗，其結果呈甲基安非他命陽性反應
    ，有該公司100 年1 月24日編號KH/2011/00000000號濫用藥
    物檢驗報告1 份在卷可稽( 見警卷第7 頁) ，並有屏東縣政
    府警察局潮州分局毒品案件受檢人尿液採證編號與姓名對照
    表、被告之尿液呈毒品反應之毒品初步檢驗報告表各1 紙附
    卷可佐( 見警卷第5 、6 頁) ，足認被告上開任意性之自白
    顯與事實相符，堪信為真實。是本案事證明確，被告王升裕
    上開施用第二級毒品甲基安非他命之犯行，洵堪認定。
三、按觀察、勒戒或強制戒治執行完畢釋放後，5 年內再犯第10
    條之罪者，應依一般刑事訴訟程序予以起訴論罪科刑，此觀
    諸毒品危害防制條例第20條、第23條第2 項規定自明。再按
    犯毒品危害防制條例第10條之罪，經觀察、勒戒後，認無繼
    續施用毒品之傾向，應即釋放，並為不起訴處分；認有繼續
    施用毒品之傾向者，應由檢察官聲請法院裁定令入戒治處所
    施以強制戒治，至無繼續戒治之必要，強制戒治期滿，應即
    釋放，由檢察官為不起訴處分。經觀察勒戒、強制戒治執行
    完畢釋放後，5 年內再犯第10條之罪，依93年1 月9 日修正
    施行之毒品危害防制條例第23條第2 項規定意旨，應由檢察
    官偵查起訴。又依修正後之規定，僅限於「初犯」及「5 年
    後再犯」2 種情形，始應先經觀察、勒戒或強制戒治程序。
    倘被告於5 年內已再犯，經依法追訴處罰，縱其第3 次（或
    第3 次以上）再度施用毒品之時間，在初犯經觀察、勒戒或
    強制戒治執行完畢釋放5 年以後，已不合於「5 年後再犯」
    之規定，且因已於「5 年內再犯」，顯見其再犯率甚高，原
    實施觀察、勒戒或強制戒治，已無法收其實效，即應依該條
    例第10條處罰（最高法院97年度第5 次刑事庭會議決議參照
    ）。查被告王升裕前於94年間因施用毒品案件，經本院以94
    年度毒聲字第666 號裁定送勒戒處所觀察、勒戒後，因認無
    繼續施用毒品之傾向，於94年11月30日執行完畢釋放，並經
    臺灣屏東地方法院檢察署檢察官以94年度毒偵字第2696號為
    不起訴處分確定；其又於前開觀察勒戒執行完畢釋放後5 年
    內之98年間，因施用毒品案件而經本院以98年度簡字第1499
    號判處有期徒刑3 月確定，有臺灣高等法院被告前案紀錄表
    1 份在卷可參，則被告於100 年1 月8 日17時許，再度施用
    第二級毒品甲基安非他命之行為，揆諸前開最高法院決議之
    意旨，即非屬該條例第20條第3 項所定「5 年後再犯」之情
    形，是檢察官逕行依毒品危害防制條例第23條第2 項之規定
    ，予以追訴，應屬適法，本院自得依法予以論罪科刑。
四、核被告王升裕所為，係犯毒品危害防制條例第10條第2 項施
    用第二級毒品罪，其於施用第二級毒品甲基安非他命前持有
    第二級毒品甲基安非他命之犯行，已為其施用第二級毒品甲
    基安非他命之高度行為所吸收，應不另論罪。另被告有如事
    實欄所載有期徒刑執行完畢之前科紀錄，有臺灣高等法院被
    告前案紀錄表1 份在卷可查，其於有期徒刑執行完畢後，5
    年以內故意再犯本件有期徒刑以上之罪，為累犯，應依刑法
    第47條第1 項之規定，加重其刑。爰審酌被告曾因施用毒品
    經觀察勒戒，並論以罪刑後，其仍未能戒斷其施用毒品之惡
    習，而再次違犯本次施用毒品之罪，足見其自制力不佳，不
    思悔改，惟念及其施用毒品行為僅係戕害一己之身心健康，
    並無加害他人，且其於犯罪後已知坦承犯行，態度尚可，暨
    衡及其素行、生活狀況、智識程度等一切情狀，量處如主文
    所示之刑，並諭知如主文所示易科罰金之折算標準。
據上論斷，應依刑事訴訟法第273 條之1 第1 項、第284 條之1
、第299 條第1 項前段，毒品危害防制條例第10條第2 項，刑法
第11條前段、第47條第1 項、第41條第1 項前段，判決如主文。
本案經檢察官王光傑到庭執行職務。
中    華    民    國   100    年    9     月    28    日
                  刑事第三庭     法  官  許瑜容
以上正本證明與原本無異。
如不服本判決，應於收受本判決送達後10日內向本院提出上訴書
狀，其未敘述上訴理由者，並得於上訴期間屆滿後20日內向本院
補提理由書狀（均須按他造當事人之人數附繕本）「切勿逕送上
級法院」
中    華    民    國   100    年    9     月    28    日
                                 書記官  龔惠婷
附錄本案論罪科刑法條全文：
毒品危害防制條例第10條
施用第一級毒品者，處 6 月以上 5 年以下有期徒刑。
施用第二級毒品者，處 3 年以下有期徒刑。